【裁判字號】    95,裁,500
【裁判日期】    950309
【裁判案由】    勞保
【裁判全文】
最  高  行  政  法  院  裁  定
                                     95年度裁字第00500號
上  訴  人  蘇仁
被 上訴 人  勞工保險局
代  表  人  甲○
上列當事人間因勞保事件，上訴人對於中華民國93年10月13日臺
北高等行政法院92年度訴字第5135號判決，提起上訴。本院裁定
如下：
    主  文
上訴駁回。
上訴審訴訟費用由上訴人負擔。
    理  由
一、按對於高等行政法院判決上訴，非以其違背法令為理由，不
    得為之，行政訴訟法第242條定有明文。是對於高等行政法
    院判決上訴，若未具體說明原判決違背何項法令、不適用或
    如何適用不當之具體情事，即非主張原判決違背法令以為上
    訴理由，其上訴不應准許。
二、本件上訴人即被保險人因慢性背肌拉傷併肌膜疼痛症候群，
    於92年3月10日申請職業傷害傷病給付。案經被上訴人審查
    ，以其傷病期間均領得原有薪資，核與勞工保險條例第33條
    及第34條所規定之請領要件未合，乃於92年3月18日以保給
    簡字第21045616號函否准所請傷病給付。上訴人不服，向勞
    工保險監理委員會申請審議，亦經該會以92年7月16日92保
    監審字第1431號審定書審定申請審議駁回後，提起訴願亦經
    決定駁回後，遂提起本件行政訴訟。其上訴意旨略以：因不
    服未以事實衡量狀況、特影印擔任司機兼送米與水之貨品行
    程紀錄，以備查核上訴人的工作情況，上訴人每天大約只出
    一趟車約一小時許即可送完，返回農會，且上訴人擔任搬運
    飼料時，每天平均約壹輛至貳輛之車量，且輔助碾米與送米
    ，曾於8個學期之時間擔任碾米中最重之工作，且下午又須
    送米，故須重新評估所訪查之正確性。至於能否確認傷害時
    間及經過情形，應係長期拎飼料，碾米、送米、送水扭傷等
    傷害累積而來。原判決卻以上訴人不符合勞保條例第33條、
    34條所定請領傷病給付之要件而駁回，然上訴人已再三強調
    提出證據，有在職服務證明之職等及請假外出，亦曾於身體
    不適，未能應付上班等情事造成曠職，上訴人長期所受之損
    失，亦非勞保條例第33條與第34條所能規範，故對此原判決
    所引之法律條款，未能含蓋長期績效受損之範圍，請對此受
    損之補助重新審核等語。本院經查上開上訴意旨，無非就原
    審取捨證據認定事實之職權行使指摘原判決不當，而非表明
    該判決所違背之法令及其具體內容，暨依訴訟資料合於該違
    背法令之具體事實，難認其已合法表明上訴理由，既經原判
    決明其不採之心證理由在案，上訴人復以同一事由提起本
    件上訴，僅泛稱有上訴之事由，並未具體說明原判決有違背
    何項法令、不適用法規或如何適用不當之具體情事，依首開
    規定及說明，其上訴為不合法，應予駁回。
三、依行政訴訟法第249條第1項前段、第104條、民事訴訟法第
    95條、第78條，裁定如主文。
中    華    民    國    95    年    3     月    9     日
                  第一庭審判長法  官  葉  振  權
                              法  官  姜  仁  脩
                              法  官  吳  明  鴻
                              法  官  劉  鑫  楨
                              法  官  梁  松  雄
以  上  正  本  證  明  與  原  本  無  異
中    華    民    國    95    年    3     月    10    日
                              書記官  郭  育  玎


司法院資訊處製作；財團法人民間司法改革基金會備份。
